臺灣高雄地方法院刑事判決
111年度審易字第499號
公  訴  人  臺灣高雄地方檢察署檢察官
被      告  黃喬挺



            翁智鴻


上列被告因恐嚇案件，經檢察官提起公訴（111年度偵字第7486
號），本院裁定進行簡式審判程序，判決如下：
    主  文
黃喬挺犯恐嚇危害安全罪，共貳罪，各處拘役參拾日，如易科罰
金，均以新臺幣壹仟元折算壹日。應執行拘役肆拾日，如易科罰
金，以新臺幣壹仟元折算壹日。
翁智鴻犯恐嚇危害安全罪，處拘役參拾日，如易科罰金，以新臺
幣壹仟元折算壹日。
    事  實
一、被告黃喬挺、翁智鴻為取得中華聯合集團旗下Nownews Digi
    -tal Media Technology Co.Ltd (下稱NDMT公司，該公司業
    向美國證券交易委員會登記）之股票，於民國106年前某日
    ，透過中華聯合集團經營網路電視機上盒業務之加盟商許榮
    川，代為購買NDMT股權。黃喬挺、翁智鴻並分別將新臺幣（
    下同）100萬元、 200萬元股款，委由許榮川轉交予案外人
    陳金龍。嗣被告黃喬挺、翁智鴻因與中華聯合集團就前開交
    易互有糾紛，竟分別於下列時、地，為下列犯行：
(一)黃喬挺於106年5月9日某時許，在許榮川所經營，位於高雄
    市○○區○○○路00○00號之Yes5TV數位家庭影音娛樂第五台高雄
    建國服務中心（下稱Yes5TV高雄建國店），基於恐嚇之犯意
    ，向許榮川恫稱：「不處理，我會讓你死得很難看」等語，
    以此加害生命、身體之事，使許榮川心生畏懼，致生危害於
    許榮川之安全。
(二)黃喬挺於106年6月17日某時許，在臺中市西區臺灣大道2段
    之中華聯合多頻道股份有限公司(下稱「中華公司」)，基於
    恐嚇之犯意，向許榮川恫稱：「我跟你講白的，如果你有心
    要解決，我信你，簽字據簽本票，你簽下去還我錢」、「你
    不要跟我講這些東西，可以交易是一回事，你坑我是另一回
    事，我拿刀捅你也是一回事」等語，以此加害生命、身體、
    財產之事，使許榮川心生畏懼，致生危害於許榮川之安全。
(三)翁智鴻於106年6月17日某時許，於中華公司上址大廳，基於
    恐嚇之犯意向許榮川恫稱：「你看你要用法律處理，還是依
    社會事處理，我都會陪你到底(臺語)」、「恁爸那刀子把你
    捅一捅，恁爸跟你道歉，這樣可以嗎(臺語)」等語，以此加
    害生命、身體之事，使許榮川心生畏懼，致生危害於許榮川
    之安全。
二、案經許榮川訴由臺灣高雄地方檢察署檢察官偵查起訴。
    理  由
一、程序部分：
    本件被告黃喬挺、翁智鴻2人所犯均係死刑、無期徒刑、最
    輕本刑為3年以上有期徒刑以外之罪，其於準備程序進行中
    ，就被訴事實為有罪之陳述，經本院告知簡式審判程序之旨
    ，並聽取檢察官、被告之意見後，認無不得或不宜改依簡式
    審判程序進行之情形，爰依刑事訴訟法第273條之1第1項規
    定，裁定進行簡式審判程序。又本件之證據調查，依刑事訴
    訟法第273條之2規定，不受同法第159條第1項、第161條之2
    、第161條之3、第163條之1及第164條至第170條規定之限制
    ，均合先敘明。
二、認定犯罪事實所憑之證據：
    上開犯罪事實，業據被告2人於本院審理時均坦承不諱（見
    本院卷第37、45、49頁），核與證人即告訴人許榮川、Yes5
    TV高雄建國店在場證人林琪森、安寧於偵訊時之證述相符、
    並有錄音光碟、高雄地方檢察署檢察官勘驗筆錄、檢察事務
    官勘驗報告各1份在卷可稽，足認被告2人自白均與事實相符
    ，並有證據補強，洵堪採為論罪科刑之依據。從而，本案事
    證明確，被告2人犯行均堪認定，應依法論科。
三、論罪科刑：
（一）被告2人行為後，刑法第305條雖於108年12月25日修正公
      布，並於同年月27日生效，然該次修正僅係統一罰金刑之
      計算標準，未變動法律之實質內容，自無比較新舊法之問
      題，應逕適用現行法即修正後之規定。
（二）罪名：
      核被告2人所為，均係犯刑法第305條恐嚇危害安全罪。被
      告黃喬挺就事實欄一、（一）（二）2次恐嚇犯行間，犯
      意個別，行為互殊，應予分論併罰。
（三）刑罰裁量：
      爰以行為人之責任為基礎，並審酌被告2人不思以理性合
      法方式解決財務紛爭，竟出言恐嚇告訴人，所為實有不該
      ；惟念被告2人犯後坦承犯行，態度尚可，兼衡其等素行
      、本件犯罪之動機、手段、情節，所生危害，智識程度、
      家庭生活，經濟狀況等一切具體情狀（涉被告2人個人隱
      私，均詳卷），分別量處如主文所示之刑，並均諭知易科
      罰金之折算標準，併就被告黃喬挺所犯上開2罪，定如主
      文所示之應執行刑及易科罰金之折算標準。 
據上論斷，應依刑事訴訟法第273條之1第1項、第284條之1前段
、第299條第1項前段，刑法第305條、第41條第1項前段、第51條
第6款，刑法施行法第1條之1，判決如主文。
本案經檢察官張媛舒提起公訴，檢察官范文欽到庭執行職務。
中　　華　　民　　國　　111 　年　　7 　　月　　12　　日
                  刑事第五庭  法  官    黃政忠
以上正本證明與原本無異。
如不服本判決應於收受判決後20日內向本院提出上訴書狀，並應
敘述具體理由。其未敘述上訴理由者，應於上訴期間屆滿後20日
內向本院補提理由書(均須按他造當事人之人數附繕本)「切勿逕
送上級法院」。
「因疫情而遲誤不變期間，得向法院聲請回復原狀」。
中　　華　　民　　國　　111 　年　　7 　　月　　13　　日
                              書記官    儲鳴霄
附錄本判決論罪科刑法條：
中華民國刑法第305條
以加害生命、身體、自由、名譽、財產之事恐嚇他人，致生危害
於安全者，處2年以下有期徒刑、拘役或9千元以下罰金。